【裁判字號】    94,訴,4089
【裁判日期】    950526
【裁判案由】    毒品危害防制條例
【裁判全文】
臺灣高雄地方法院刑事判決              94年度訴字第4089號
公  訴  人  臺灣高雄地方法院檢察署檢察官
被      告  甲○○
上列被告因毒品危害防制條例案件，經檢察官提起公訴（94年度
毒偵字第8730號），及移送併辦（95年度毒偵字第1887號），被
告於本院準備程序為有罪之陳述，經合議庭裁定由受命法官依簡
式審判程序獨任審理，判決如下：
    主  文
甲○○連續施用第一級毒品，累犯，處有期徒刑拾月；扣案之第
一級毒品海洛因壹小包（淨重零點壹肆公克，空包裝重零點肆參
公克），沒收銷燬之。又施用第二級毒品，累犯，處有期徒刑肆
月。應執行有期徒刑壹年；扣案之第一級毒品海洛因壹小包（淨
重零點壹肆公克，空包裝重零點肆參公克），沒收銷燬之。
    事  實
一、甲○○前因毒品危害防制條例等案件，經法院分別判處有期
    徒刑1 年、8 月，並定其應執行之刑為有期徒刑1 年4 月確
    定，復因傷害案件，經法院判處有期徒刑6 月確定，二者接
    續執行，於民國92年2 月23日入監服刑，93年11月2 日縮刑
    期滿執行完畢（構成累犯）。又因施用毒品案件，經送強制
    戒治後，於92年2 月23日期滿執行完畢釋放。
二、詎仍不知悔改，復基於施用第一級毒品海洛因之概括犯意，
    先後於94年9 月10日凌晨5 時30分前某時、95年2 月11日下
    午某時，連續在高雄市前鎮區渡船碼頭之公共廁所內，以將
    第一級毒品海洛因摻於香煙中吸食之方式，施用第一級毒品
    海洛因2 次；另又基於施用第二級毒品甲基安非他命之犯意
    ，於同年9 月8 日某時，在上開處所，以將第二級毒品甲基
    安非他命置於玻璃球吸食器內加熱吸煙之方式，施用第二級
    毒品甲基安非他命1 次。嗣於：(一)94年9 月10日上午5 時30
    分許，在高雄市新興區○○○路21號6 樓內，為警查獲係屬
    毒品列管人口並採尿送驗，因檢驗結果呈嗎啡（海洛因在人
    體內之代謝物）及甲基安非他命陽性反應，乃悉上情；(二)95
    年2 月12日晚間9 時20分許，為警在高雄市○鎮區○○路渡
    船碼頭涼亭內，當場查獲盧柏助持有第一級毒品海洛因1 小
    包（淨重0.14公克，空包裝重0.43公克）而予以扣案，另並
    扣得非屬甲○○所有之注射針筒1 支，方查悉全情。
二、案經高雄市政府警察局新興分局報請臺灣高雄地方法院檢察
    署檢察官偵查起訴及移送併辦。
    理  由
一、本件被告甲○○所犯為死刑、無期徒刑或最輕本刑為3 年以
    上有期徒刑以外之罪，其於準備程序中就被訴犯罪事實，為
    有罪之陳述，經法官告知簡式審判程序之旨，並聽取當事人
    之意見後，依刑事訴訟法第273 條之1 第1 項規定，裁定由
    受命法官獨任進行簡式審判程序，合先指明。
二、上開犯罪事實，業據被告於本院審理時坦承不諱，且被告94
    年9 月10日、95年2 月12日為警查獲時所採集之尿液，經送
    高雄市立凱旋醫院檢驗結果，均呈現嗎啡陽性反應，其中就
    94年9 月10日之部分，另呈現甲基安非他命陽性反應，有該
    院94年9 月26日A00000000 號、95年2 月20日A00000000 號
    濫用藥物尿液檢驗報告暨尿液編號對照表共2 份附卷可按；
    又扣案之白色粉末1 小包經送請法務部調查局檢驗結果，含
    第一級毒品海洛因成分（淨重0.14公克，空包裝重0.43公克
    ），有該局95年5 月3 日調科壹字第220023098 號鑑定通知
    書1 份在卷可稽，足見被告之自白與事實相符，其於前揭時
    地連續施用第一級毒品海洛因2 次，及施用第二級毒品甲基
    安非他命1 次之犯行，均堪以認定。又被告前因施用毒品案
    件，經送強制戒治後，於92年2 月23日期滿執行完畢釋放乙
    情，有卷附臺灣高等法院被告前案紀錄表1 份可佐。從而，
    被告於強制戒治執行完畢釋放後，5 年內再犯毒品危害防制
    條例第10條第1 、2 項之施用第一、二級毒品罪，洵堪認定
    ，本件事證明確，應依法論科。
三、核被告所為，係犯毒品危害防制條例第10條第1 項之施用第
    一級毒品罪及同條第2 項之施用第二級毒品罪。被告為施用
    而持有第一級毒品海洛因、第二級毒品甲基安非他命，其持
    有之低度行為，俱應為施用之高度行為所吸收，均不另論罪
    。被告先後2 次施用第一級毒品海洛因之犯行，時間緊接，
    觸犯構成要件相同之罪名，顯係基於概括犯意反覆為之，應
    依連續犯之規定，論以一罪，並加重其刑；又被告95年2 月
    11日間之施用第一級毒品海洛因犯行雖未據起訴，惟該部分
    與檢察官已起訴者，既有連續犯之裁判上一罪關係，自為起
    訴效力所及，本院自得併予審理。被告所犯上開二罪間，犯
    意各別、行為互殊，觸犯構成要件相異之罪名，自應分論併
    罰。末被告曾因毒品危害防制條例等案件，經法院分別判處
    有期徒刑1 年、8 月，並定期應執行之刑為有期徒刑1 年4
    月確定，復因傷害案件，經法院判處有期徒刑6 月確定，二
    者接續執行，於92年2 月23日入監服刑，93年11月2 日縮刑
    期滿執行完畢一節，有前開前案紀錄表1 份在卷可按，其於
    該有期徒刑執行完畢後，5 年內再犯本案有期徒刑以上之2
    罪，均為累犯，俱應依刑法第47條之規定加重其刑，並就連
    續施用第一級毒品海洛因犯行之部分，遞加重之。
四、審酌被告因施用毒品經強制戒治及刑之執行後，猶仍一再施
    用毒品，誠屬不該，惟念被告之施用毒品行為，乃屬對其自
    身健康之戕害行為，對社會所造成之損害尚非直接，且其犯
    後尚能坦承犯行，末再斟酌本案所認明施用毒品犯行之次數
    與期間，及被告之生活狀況、智識程度等一切情狀，爰分別
    量處如主文所示之刑，並定其應執行之刑。
五、扣案之白色粉末1 小包經送驗結果，確含第一級毒品海洛因
    成分，業如前述，而包裝袋與其上殘留之毒品，已難以分析
    剝離，應依毒品危害防制條例第18條第1 項前段規定，不問
    屬於犯人與否，沒收銷燬之；而送鑑耗損之海洛因，既已滅
    失，自無庸再予宣告沒收銷燬之必要。至扣案之注射針筒1
    支，因卷內並無證據足資認明係屬被告所有，復非屬違禁物
    ，本院尚無由為沒收之諭知，也予指明。
據上論斷，應依刑事訴訟法第273 條之1 第1 項、第299 條第1
項前段，毒品危害防制條例第10條第1 項、第2 項、第18條第1
項前段，刑法第11條、第56條、第47條、第51條第5 款，判決如
主文。
本案經檢察官乙○○到庭執行職務。
中    華    民    國    95    年    5     月    26    日
                  刑事第十庭  法  官  莊珮吟
以上正本證明與原本無異。
如不服本判決，應於判決送達後10日內，向本院提出上訴狀。
中    華    民    國    95    年    5     月    26    日
                              書記官  蔡妮君
附錄本案所犯法條：
《毒品危害防制條例第10條第1 、2 項》
施用第一級毒品者，處6 月以上5 年以下有期徒刑。
施用第二級毒品者，處3 年以下有期徒刑。


司法院資訊處製作；財團法人民間司法改革基金會備份。
